臺灣桃園地方法院刑事判決　　　　　　　110年度易字第982號
公　訴　人　臺灣桃園地方檢察署檢察官
被　　　告　LE THI LA（越南籍）





上列被告因違反入出國及移民法案件，經檢察官聲請以簡易判決
處刑（110 年度偵字第28710 號），本院認不宜以簡易判決處刑
（原案號：110 年度桃簡字第2095號），改依通常程序審理並判
決如下：
    主  文
本件管轄錯誤，移送臺灣新北地方法院。
    理  由
一、公訴意旨詳如附件聲請簡易判決處刑書所載。
二、按案件由犯罪地或被告之住所、居所或所在地之法院管轄；
    無管轄權之案件，應諭知管轄錯誤之判決，並同時諭知移送
    於管轄法院；檢察官聲請以簡易判決處刑之案件，經法院認
    為有第451 條之1 第4 項但書之情形者，應適用通常程序審
    判之；法院於審理後，認應為管轄錯誤判決之諭知者，不適
    用簡易程序，刑事訴訟法第5 條第1 項、第304 條、第452
    條、第451 條之1 第4 項但書第3 款分別定有明文。又所謂
    被告所在地，乃指被告起訴當時所在之地而言，以起訴時即
    訴訟繫屬時為標準，至其所在之原因，係出於任意抑或由於
    強制，在所不問（最高法院98年度台上字第1127號判決意旨
    參照）。
三、本院之判斷：
  ㈠依聲請簡易判決處刑書所載，被告LE THI LA 自大陸某地區
    搭乘漁船，抵達我國之「連江縣某處港口」上岸等語。又入
    出國及移民法第74條前段之違反本法未經許可入國罪係行為
    犯，被告未經許可進入我國連江縣時，即發生非法入國之犯
    罪結果，犯罪行為亦已終了，其後雖再自連江縣搭船至「桃
    園港」或「基隆港」進入臺灣本島，僅屬非法狀態之延續，
    非犯罪行為之繼續，是被告之犯罪地在連江縣，則福建連江
    地方法院對本案有管轄權。
  ㈡次依被告於110 年8 月11日警詢中供述：我偷渡來臺後，現
    住在新北市○○區○○路00號2 樓，租金每月新臺幣4,000
    元等語（見偵卷第16頁）。又本案檢察官係於110 年11月24
    日向本院聲請簡易判決處刑，而經本院分案室同日向內政部
    移民署北區事務大隊臺北收容所（下稱臺北收容所，地址：
    新北市○○區○○路000 號）查詢後，被告仍收容在該所內
    ，有本院收狀戳章、分案室電話查詢結果可稽（見本院卷第
    5 、13頁）。可知，被告於我國之住所地係新北市新莊區、
    起訴時之所在地係新北市三峽區，是臺灣新北地方法院對本
    案有管轄權。
  ㈢再觀內政部移民署北區事務大隊桃園市專勤隊（下稱桃園市
    專勤隊）刑事案件移送書移送書之記載，被告係於110 年8
    月11日向桃園市專勤隊自首非法入國之行為，始由桃園市專
    勤隊臨時收容於桃園之臨時收容所（見偵卷第4 頁），嗣檢
    察官於110 年9 月10日訊問被告（見偵卷第39頁）及於110
    年11月24日向本院聲請簡易判決處刑時，被告之所在地均已
    在臺北收容所。可知，本案無論係犯罪地、被告住所地或所
    在地，均不在桃園市，故本院依刑事訴訟法第5 條第1 項規
    定應無管轄權。
  ㈣綜上，本案本院無管轄權，管轄法院應為福建連江地方法院
    或臺灣新北地方法院，檢察官誤向本院聲請以簡易判決處刑
    ，於法未合，自應依法改行通常程序。又被告所在地既位在
    臺北收容所（新北市三峽區），考量日後若有繼續調查、訊
    問被告及送達文書之必要，應以臺灣新北地方法院管轄，對
    被告之程序利益及受迅速審判之利益較佳，爰不經言詞辯論
    諭知管轄錯誤判決，並同時移送臺灣新北地方法院。
四、依刑事訴訟法第452 條、第304 條、第307 條，判決如主文
    。
本案經檢察官雷金書聲請以簡易判決處刑。
中    華    民    國   110     年    11    月   25    日
                  刑事第八庭    法  官  葉作航
以上正本證明與原本無異。
如不服本判決應於收受判決後20日內向本院提出上訴書狀，並應
敘述具體理由。其未敘述上訴理由者，應於上訴期間屆滿後20日
內向本院補提理由書(均須按他造當事人之人數附繕本)「切勿逕
送上級法院」。
                                書記官  蔡明燕
中    華    民    國   110    年    11    月    25    日
　
　
　
附件：
臺灣桃園地方檢察署檢察官聲請簡易判決處刑書
                                    110年度偵字第28710號
    被      告  LE THI LA（越南籍）
                        女  47歲（民國62【西元1973】年11
                        月10日生）
                        在中華民國境內連絡地址：
                        新北市○○區○○路000號(內政部移
                        民署北區事務大隊臺北收容所)
                        護照號碼：M0000000號
上列被告因違反入出國及移民法案件，認宜聲請以簡易判決處刑
，茲將犯罪事實及證據並所犯法條分敘如下：
        犯罪事實
一、LE THI LA （越南籍）未經向主管機關合法申請入境，竟基
    於未經許可入國之犯意，於民國108 年8 月31日凌晨4 時許
    ，自大陸地區某處搭乘漁船出發，抵達連江縣某處港口上岸
    ，嗣於同年9 月1 日某時轉搭其他船隻，自臺灣地區某處港
    口偷渡上岸，以此方式未經許可而進入臺灣地區。嗣LE THI
    LA於110 年8 月11日上午11時8 分許，至址設桃園市○○區
    ○○街0 段000 號3 樓內政部移民署北區事務大隊桃園市專
    勤隊自首，始查悉上情。
二、案經內政部移民署北區事務大隊桃園市專勤隊報告偵辦。
        證據並所犯法條
一、上開犯罪事實，業據被告LE THI LA 於警詢及偵查中坦承不
    諱，並有被告入出境紀錄、內政部移民署外人居停留資料查
    詢( 外勞) 明細、外國人管制檔查詢等在卷可稽，足認被告
    之任意性自白與事實相符，被告犯嫌堪以認定。
二、核被告LE THI LA 所為，係犯入出國及移民法第74條前段未
    經許可入國罪嫌。又被告為越南籍外國人，請依刑法第95條
    規定，併予宣告於刑之執行完畢或赦免後，驅逐出境。
三、依刑事訴訟法第451條第1項聲請逕以簡易判決處刑。
    此  致
臺灣桃園地方法院
中    華    民    國    110   年    10    月    21    日
                              檢  察  官  雷 金 書
本件證明與原本無異
中    華    民    國    110   年    11    月    11    日
                              書  記  官  陳 亭 妤
附記事項：
本件係依刑事訴訟法簡易程序辦理，法院簡易庭得不傳喚被告、
輔佐人、告訴人、告發人等出庭即以簡易判決處刑；被告、被害
人、告訴人等對告訴乃論案件如已達成民事和解而要撤回告訴或
對非告訴乃論案件認有受傳喚到庭陳述意見之必要時，請即另以
書狀向臺灣桃園地方法院簡易庭陳述或請求傳訊。
所犯法條：
入出國及移民法第74條
違反本法未經許可入國或受禁止出國處分而出國者，處 3 年以
下有期徒刑、拘役或科或併科新臺幣 9 萬元以下罰金。違反臺
灣地區與大陸地區人民關係條例第 10 條第 1 項或香港澳門關
係條例第 11 條第 1 項規定，未經許可進入臺灣地區者，亦同
。